【裁判字號】    95,交聲,484
【裁判日期】    950816
【裁判案由】    聲明異議
【裁判全文】
臺灣臺中地方法院刑事裁定             95年度交聲字第484號
原處分機關  交通部公路總局臺中區監理所
異  議  人
即受處分人  乙○○
上列受處分人因違反道路交通管理處罰條例案件，對於交通部公
路總局臺中區監理所95年6月5日所為之裁決（中監違字第裁60-G
6EA01091號裁決書），聲明異議，本院裁定如下：
    主  文
異議駁回。
    理  由
一、原處分機關略以：本案係臺中市警察局第五分局舉發受處分
    人乙○○駕駛其所有之車號NY－9815號自小客車，於民國95
    年3月29日上午7時48分許，行經臺中市○○路○段（東山地
    下道）處，因「在多車道不依規定駕車者」違規，受處分人
    不服舉發提出申訴，經原舉發機關函覆違規屬實，本站遂於
    95年6月5日以中監違字第裁60-G6EA01091號裁決書，裁處罰
    鍰新臺幣（下同）900元，並記違規點數1點，罰鍰限於95
    年7月5日前繳納，於法並無不合等語。
二、按汽車駕駛人，爭道行駛，在多車道不依規定駕車者，處新
    臺幣6百元以上1千8百元以下罰鍰；汽車駕駛人有第45條情
    形之一者，除依原條款處罰鍰外，各記違規點數1點，道路
    交通管理處罰條例第45條第4款、第63條第1項第1款分別定
    有明文。
三、本件異議意旨略以：異議人於駕駛其所有之車號NY－9815號
    自小客車，因其妻李秋月臨時肚子痛緊急送醫，於95年3 月
    29日上午7時48分許，行經臺中市○○路○段（東山地下道
    ）處，見有塞車情形，為儘早到達醫院，乃於該地下道占用
    機車道行駛，出了地下道約二三十公尺就到醫院了，並提出
    聯安醫院診斷證明書影本一紙，爰聲明異議云云。
四、經查：本件係臺中市警察局第五分局舉發受處分人乙○○駕
    駛其所有之車號NY－9815號自小客車，於民國95年3月29日
    上午7時48分許，行經臺中市○○路○段（東山地下道）處
    ，因占用機車道行駛，而「在多車道不依規定駕車者」違規
    等情，為異議人所是認，復有違規相片一紙經警員甲○○到
    庭提出附卷可按，惟辯稱：因其妻臨時肚子痛緊急送醫，該
    處塞車，始占用機車道行駛，並提出聯安醫院診斷證明書影
    本一紙，爰聲明異議云云。依其提出之診斷證明書，固可證
    明其妻李秋月於是日因闌尾炎、泌尿器官良性瘤至聯安醫院
    就醫，惟經本院函查聯安醫院，則稱李秋月於95年3月29 日
    早上至該院門診，陳稱腹痛已有三日，經門診後，疼痛仍未
    改善，乃於同日晚間再次到院掛急診住院等情，有該醫院出
    院歷摘要附卷可按。準此，異議人之妻李秋月於異議人於95
    年3月29日上午7時48分許為警查獲違規當時，僅係因腹痛到
    院門診，惟其病情尚緊急至需急診之程度，又果真病情危急
    ，自應聯絡救護車，以便先為醫護之處理，並保障病人之安
    全。從而，異議人占用機車道行駛自小客車，尚難認有正當
    理由，而可免除行政處罰。原處分機關依法裁處罰鍰900元
    ，並記違規點數1點，並無不當之處，本件聲明異議為無理
    由，應予駁回。
五、據上論斷，應依道路交通管理處罰條例第87條第2項、道路
    交通案件處理辦法第19條，裁定如主文。
中    華    民    國    95    年    8    月    16    日
                        臺灣臺中地方法院交通法庭
                                法  官  陳宗賢
上正本證明與原本無異。
如不服本裁定，應於送達後五日內，向本院提出抗告狀。
                                書記官  劉家瑜
中    華    民    國    95    年    8    月    16    日


司法院資訊處製作；財團法人民間司法改革基金會備份。
